臺灣高等法院民事裁定　　　　　　　　 93年度再易字第131號
再審聲請人　乙○○
再審相對人　甲○○○
當事人間補償退股金事件，再審聲請人對於中華民國93年7月21
日本院93年度再易字第20號確定裁定聲請再審，本院裁定如下：
    主  文
再審之聲請駁回。
再審聲請費用由再審聲請人負擔。
    理  由
一、本件再審聲請人係對於本院93年度再易字第20號確定裁定聲
    請再審，其再審聲請狀所載訴之聲明雖列有多項，惟仍有先
    後次序之別，即本件應先審究本院93年度再易字第20號確定
    裁定有再審理由應予廢棄，始得再審究本院90年度再易字第
    102 號及90年度上易字第80號確定判決，如前者無理由，或
    不合法應予駁回時，其後之一切聲明即無審究之必要，合先
    陳明。
二、本件再審聲請人聲請意旨略以：
  (一)再審聲請人與再審相對人共同經營「聚香庭餐廳」，惟再審
    相對人越權違約並侵占公款，使再審聲請人無法工作，不得
    已於民國83年 1月22日請連兆宗律師代表再審聲請人致函再
    審相對人邀其洽談相關事務，惟再審相對人竟不具理由，僅
    以「因能不夠」之空詞，於上開邀請函上表示解除再審聲請
    人總經理之職務，於元月起不再發薪水等語，並用其他手段
    將再審聲請人逼離餐廳，目的即在於不補償再審聲請人於前
    餐廳退股之損失及搶占再審聲請人於聚香庭餐廳之股權及利
    益。
  (二)再審相對人所製作之合作協議書上明確約定再審聲請人在聚
    香庭工作，3個月有新台幣 (下同)300 萬元以上之個人業績
    時，再審相對人即以3 個月為期分期補償再審聲請人於前工
    作餐廳 (富祥川菜餐廳) 退股之損失67萬元；而從83年再審
    相對人提出之帳單可看出再審聲請人於82年6、7、8 月之個
    人業績均在500萬元以上，而同年9、10、11月之業績亦超過
    450 萬元，惟再審相對人不但未補償，還將再審聲請人逼離
    餐廳。
  (三)82年9 月21日再審相對人召開股東大會，竟提議再審聲請人
    在聚香庭餐廳工作1年（82年6月至83年5月 ）屆滿時，個人
    業績須達到1200萬元，否則須賠償損失外，並須無條件離去
    總經理之職位，再審相對人權利既在上開合作協議中已有明
    確約定，即不應於再審聲請人工作未滿一年即藉口將再審聲
    請人逼離餐廳，故再審相對人仍應補償退股損失補償金67萬
    元。
  (四)提出連兆宗律師事務所83年1 月21日律師函、合作協議書、
    綜合帳單、股東大會提議紀實，及再審相對人寄發之台北興
    大郵局存證信函通知書等影本為證，因認原確定裁判有民事
    訴訟法第496條第1 項第13款「未經斟酌之證物」及第497條
    「足以影響判決之重要證物漏未斟酌」之再審理由，聲請廢
    棄本院93年度再易字第20號、90年度再易字第102 號及90年
    度上易字第80號等關於本事件先前所有確定裁判，並判命再
    審相對人應給付再審聲請人67萬元及自第一審起訴狀送達台
    灣台北地方法院之翌日起至清償日止，按年息百分之五計算
    之利息等語。
三、按對於確定裁定聲請再審，依民事訴訟法第507 條準用同法
    第501條第1項第4 款之規定，必須表明再審理由。所謂表明
    再審理由，必須指明確定裁定有如何合於法定再審事由之具
    體情事始為相當，倘僅泛言有何條款之再審事由，無具體情
    者，仍難謂已合法表明再審事由 (最高法院64年度台聲字第
    76號判例要旨參照 )。查本院93年度再易字第20號確定裁定
    係以再審聲請人未舉證說明本院92年再易字第187 號確定裁
    定有何合於聲請再審之事由，認其再審之聲請不合法而予駁
    回。而再審聲請人聲請本件再審時，僅對於前訴訟程序之確
    定判決有所指摘，主張其於原確定判決審理期間曾提出之83
    年1 月21日連兆宗律師函、合作協議書、綜合帳單、股東大
    會提議紀實與通知書等影本之證據，均未獲斟酌，有民事訴
    訟法第496條第13款之「未經斟酌之證物」及第497條「足以
    影響判決之重要證物漏未斟酌」之再審事由云云；惟並未表
    明本院93年度再易字第20號確定裁定有何法定再審原因之具
    體情事，揆之上開判例意旨，即難謂已合法表明再審事由，
    其再審之聲請，自難認為合法，應予駁回。又本院93年度再
    易字第20號確定裁定之再審聲請既經駁回，再審聲請人就本
    院90年度再易字第102 號及90年度上易字第80號確定判決所
    主張之再審事由，本院即無庸再予審究。
四、據上論結，本件再審之聲請為不合法，爰裁定如主文。
中　　華　　民　　國　　94　　年　　9　　月　  15　 　日
                  民事第十一庭  審判長法　官  阮富枝
　　　　　　　　　　　      　　　　　法　官  陳財旺
　　　　　　　　　　　      　　　　　法　官  吳麗惠
正本係照原本作成。
不得抗告。
中　　華　　民　　國　　94　　年　　9 　　月　　16　　日
  　　　　　　　　　　　　　　　　　　書記官  陶美玲
